【裁判字號】    98,審訴,998
【裁判日期】    990521
【裁判案由】    違反槍砲彈藥刀械管制條例
【裁判全文】
臺灣新竹地方法院刑事判決            98年度審訴字第998 號
公  訴  人  臺灣新竹地方法院檢察署檢察官
被      告  甲○○
選任辯護人  唐琪瑤律師
上列被告因違反槍砲彈藥刀械管制條例案件，經檢察官提起公訴
（98年度偵字第3033號），本院依簡式審判程序判決如下：
    主  文
甲○○未經許可，持有槍砲之主要組成零件，累犯，處有期徒刑
捌月，併科罰金新臺幣萬元，罰金如易服勞役，以新臺幣壹仟
元折算壹日；扣案之土造雙管霰彈槍槍管（含基座零件）壹支，
沒收之。
    事實及理由
壹、構成犯罪事實：
    甲○○明知槍管屬槍砲彈藥刀械管制條例第4 條第3 項所定
    之槍砲主要組成零件，非經主管機關許可，不得持有。竟於
    民國92年11月間某日，在桃園縣中壢市之「中壢槍械城」以
    新臺幣（下同）1 萬8,000 元，購買土造雙管霰彈槍槍管（
    含基座零件）1 支，並放置在新竹縣橫山鄉○○村○○街85
    號住處而持有之。嗣繼續持有迄警於98年3 月31日下午2 時
    10分許，持本院核發之搜索票，至上址執行搜索而查獲，並
    扣得上述其所有之土造雙管霰彈槍槍管（含基座零件）1 支
    ，及非屬槍砲、彈藥主要組成零件之金屬彈匣（銀色）1 個
    、塑膠槍身1 個、子底火1 盒等物，始知上情。
貳、程序方面：
    本件被告甲○○所犯未經許可持有槍砲之主要零件罪，非死
    刑、無期徒刑、最輕本刑為3 年以上有期徒刑之罪，或高等
    法院管轄第一審之案件，被告於本院準備程序進行中，就被
    訴事實為有罪之陳述，經本院合議庭認合於刑事訴訟法第27
    3 條之1 第1 項之規定，裁定進行簡式審判程序，此合先敘
    明。
、認定犯罪事實所根據的證據及理由：
一、被告甲○○於警局詢問時、檢察官偵查中、本院準備程序及
    簡式審判程序訊問時之自白。
二、證人劉裕德於警詢時之證述。
三、扣案之土造雙管霰彈槍槍管（含基座零件）1 支在卷可證。
四、臺北縣政府警察局搜索扣押筆錄、扣押物品目錄表影本各1
    份及現場照片8 張在卷可證。
五、內政部警政署刑事警察局98年5 月19日刑鑑字第0980048384
    號鑑驗書、內政部98年11月19日內授警字第0980872022號函
    、內政部警政署刑事警察局99年3 月16日刑鑑字第09900245
    24號函各1 份附卷可證。
肆、論罪科刑的理由：
一、按未經許可持有槍砲之主要組成零件者，其持有之繼續，為
    行為之繼續，亦即一經持有槍砲之主要組成零件，罪已成立
    ，但其完結須繼續至持有行為終了時為止。此與司法院院解
    字第3632號解釋所稱，寄藏贓物罪於寄藏行為完畢時其犯罪
    即已完成，其後之占有該贓物乃犯罪之狀態繼續，而非行為
    繼續，迥不相同（最高法院98年度台上字第3768號判決、97
    年度台上字第3693號判決可資參照）。查本件被告甲○○於
    92年11月某日起即持有上開槍砲之主要零件，而於98年3 月
    31日始被查獲，依照上開判決意旨，其犯罪完結須俟持有行
    為終了時為止，故當應依查獲時之法律論處之。
二、論罪
（一）被告甲○○所為，係犯槍砲彈藥刀械管制條例第13條第4
      項之未經許可，持有槍枝之主要組成零件罪。
（二）累犯：被告前於95年9 月間，因違反槍砲彈藥刀械管制條
      例案件，經本院於96年5 月30日，以95年度訴字第899 號
      判決，判處有期徒刑4 月、併科1 萬元，嗣於同日確定。
      復因減刑條例實施，上開案件經本院於96年9 月29日，以
      96年度聲減字第2394號裁定，減為有期徒刑2 月、併科5,
      000 元確定，並於96年11月13日易科罰金執行完畢等情，
      有臺灣高等法院被告前案紀錄表及刑案資料查註紀錄表各
      1 份為證，其於5 年以內故意再犯本件有期徒刑以上之罪
      ，為累犯，應依刑法第47條第1 項規定，加重其刑。
三、科刑：
（一）主刑：審酌被告已有1 次違反槍砲彈藥刀械管制條例案件
      前科，竟又持有具殺傷力槍枝之主要組成零件，對他人生
      命、身體形成潛在威脅，並害及整體秩序與生活安全，增
      加社會之不安因素，及其持有數量、期間，以及被告於犯
      後坦承犯行等一切情狀量處如主文所示之刑及併科罰金刑
      ，並就罰金部分，諭知易服勞役之折算標準。至辯護人請
      求本院從輕量處被告有期徒刑6 月以下部分，衡量被告曾
      於96年間因非法持有具殺傷力之子彈，經本院判刑確定，
      倘其知所悔悟應於前案偵查、審理期間，將上開槍管一併
      交出，而非繼續持有，是辯護人求刑部分，尚難認有理由
      ，附此說明。
（二）從刑（沒收）：扣案之土造雙管霰彈槍槍管（含基座零件
      ）1 支，屬槍砲之主要組成零件，為違禁物，依刑法第38
      條第1 項第1 款、第2 項規定，不問屬於犯罪行為人與否
      ，應沒收之。
（三）不另為沒收之說明：另扣案之金屬彈匣（銀色）1 個、塑
      膠槍身1 個、子底火1 盒等物，既非屬於槍砲之主要組成
      零件，即不具違禁物之性質，爰不另為沒收之諭知。
伍、適用法律依據：
一、程序法方面：刑事訴訟法第273 條之1 第1 項、第299 條第
    1 項前段。
二、實體法方面：槍砲彈藥刀械管制條例第13條第4 項，刑法第
    11條前段、第47條第1 項、第42條第3 項前段、第38條第1
    項第1 款，判決如主文。
本案經檢察官張嘉宏到庭執行職務。
中    華    民    國    99    年    5     月    21    日
                    刑事第九庭法  官          馮俊郎
以上正本證明與原本無異。
如不服本判決，應於判決送達後10日內向本院提出上訴書狀。上
訴書狀應敘述具體理由，未敘述上訴理由者，應於上訴期間屆滿
後20日內補提理由書狀於本院（均須按他造當事人之人數附繕本
）「切勿逕送上級法院」。
中    華    民    國    99    年    5     月    21    日
                              書記官          王思穎
附錄本案論罪科刑實體法條全文：
槍砲彈藥刀械管制條例第13條：
未經許可，製造、販賣或運輸槍砲、彈藥之主要組成零件者，處
3 年以上10年以下有期徒刑，併科新臺幣7 百萬元以下罰金。
未經許可，轉讓、出租或出借前項零件者，處1 年以上7 年以下
有期徒刑，併科新臺幣5 百萬元以下罰金。
意圖供自己或他人犯罪之用，而犯前2 項之罪者，處5 年以上有
期徒刑，併科新臺幣1 千萬元以下罰金。
未經許可，持有、寄藏或意圖販賣而陳列第1 項所列零件者，處
6 月以上5 年以下有期徒刑，併科新臺幣3 百萬元以下罰金。
第1 項至第3 項之未遂犯罰之。

司法院資訊處製作；財團法人民間司法改革基金會備份。
